【裁判字號】    95,簡,192
【裁判日期】    950127
【裁判案由】    詐欺等
【裁判全文】
臺灣臺北地方法院簡易判決              95年度簡字第192號
    聲  請  人  臺灣臺北地方法院檢察署檢察官
    被      告  乙○○
上列被告因詐欺案件，經檢察官聲請以簡易判決處刑（九十四年
度偵字第一六二七二號），本院判決如下：
    主      文
乙○○連續幫助共同意圖為自己不法之所有，以詐術使人將本人
之物交付，處有期徒刑月，如易科罰金，以佰元折算壹日。
    事實及理由
一、本件除連續犯、累犯之認定，應予補充外，其餘犯罪事實、
    證據、應適用之法條、幫助犯之認定，均引用檢察官聲請簡
    易判決處刑書之記載（如附件）。
二、被告乙○○於民國九十四年二月十七日、同年二月二十二日
    ，基於幫助詐欺之概括犯意，連續將其名下國泰世華商業銀
    行西門分行、華南商業銀行雙園分行、中國信託商業銀行雙
    和分行等三家銀行之帳戶，共以新臺幣八千元，將上開銀行
    之晶片卡及存摺出售予真實姓名年籍不詳之成年男子「陳先
    生」。其行為緊接、犯意概括，數行為而犯同一罪名，依刑
    法第五十六條規定，應以一罪論，並依法加重其刑。又被告
    所幫助之真實姓名年籍均不詳之「陳先生」及成年女子為共
    同正犯。
三、被告前於(1)八十九年間，因犯搶奪罪，經臺灣高等法院於九
    十年八月三十日以該院九十年度上訴字第二三八二號判處有
    期徒刑二年，並經最高法院以九十年度臺上字第六六九五號
    駁回上訴確定。再於(2)八十九年間，因犯傷害案件，經本院
    於九十年九月二十八日判處拘役五十日確定。又於(3)九十年
    間，因違反槍到彈藥刀械管制條例案件，經臺灣高等法院於
    九十三年十二月三日以該院九十三年度上更(一)字第三六一號
    判處有期徒刑二年八月，併科罰金十二萬元，經最高法院於
    九十四年十二月二十三日以該院臺上字第七二七四號駁回上
    訴確定。又於(4)九十年間，因違反毒品危害防制條例案件，
    經本院於九十年九月二十八日以九十年度簡字第一一七六號
    判處有期徒刑五月確定。更於(5)九十一年間，因犯詐欺案件
    ，經本院於九十一年四月十五日以九十一年度簡字第一一一
    七號判處有期徒刑六月確定。再於(6)九十二年間，因犯侵占
    案件，經臺灣雲林地方法院於九十二年十月二十七日以該院
    九十二年度虎簡字第三五五號判處罰金五千元確定。嗣於九
    十一年十月七日，經本院以九十一年度聲字第一四八二號就
    上開(1)、(4)、(5)案件，定其應執行刑為二年七月。被告於九
    十年十二月六日入監執行有期徒刑二年七月，於九十二年十
    二月九日縮短刑期假釋出監，假釋期間付保護管束，本應於
    九十三年七月七日假釋期滿。惟被告為執行上開(2)之案件，
    乃於同日即九十二年十二月九日接續執行拘役五十日，於九
    十三年一月二十七日執行完畢。又臺灣高等法院因審理被告
    所犯上開(3)之案件對被告執行羈押而於翌日即九十三年一月
    二十八日接押被告，嗣於九十三年十月八日停止羈押，被告
    乃接續執行(6)案件之罰金五千元易服勞役之部分，於九十三
    年十月二十日執行完畢。被告於九十四年二月二十五日至臺
    灣臺北地方法院檢察署報到執行保護管束，經檢察官核發九
    十四年執更護慈字第四十五號之保護管束指揮書，依該指揮
    書之記載，被告應於九十四年五月十六日保護管束執行完畢
    ，此有臺灣高等法院被告全國前案紀錄表在卷可稽，並經本
    院調閱九十四年度執更護第四十五號卷核閱無誤，聲請人認
    被告於九十三年七月七日假釋縮刑期滿執行完畢，於五年內
    再犯本件有期徒刑以上刑之罪，應為累犯，容有誤會，併予
    敘明。
四、依刑事訴訟法第四百四十九條第一項前段、第三項、第四百
    五十四條第二項，刑法第三百三十九條第一項、第三十條第
    一項前段、第二項、第五十六條、第四十一條第一項前段，
    罰金罰鍰提高標準條例第一條前段、第二條，逕以簡易判決
    處刑。
中    華    民    國    95    年     1    月    27    日
                  刑事第九庭  法  官  葉珊谷
右正本證明與原本無異。
檢察官、被告如不服本判決，應於判決送達後十日內向本院提出
上訴狀（告訴人對於本判決不服者，應具備理由請求檢察官上訴
，其上訴期間之計算係以檢察官收受判決正本之日期為準）。
                              書記官  顏淑華
中    華    民    國    95    年    1     月    27    日
附錄本案論罪科刑法條全文：
刑法第三百三十九條
意圖為自己或第三人不法之所有，以詐術使人將本人或第三人之
物交付者，處五年以下有期徒刑、拘役或科或併科一千元以下罰
金。
以前項方法得財產上不法之利益或使第三人得之者亦同。
前二項之未遂犯罰之。
附件：
臺灣臺北地方法院檢察署檢察官聲請簡易判決處刑書
                                     94年度偵字第16272號
    被      告  乙○○  男  34歲（民國○○年○○月○○日生）
                        住臺北市○○區○○路19號3樓之1
                        國民身分證統一編號：Ｚ000000000號
上列被告因詐欺等案件，已經偵查終結，認為宜聲請簡易判決處
刑，茲將犯罪事實及證據並所犯法條分敘如下：
     犯罪事實
一、乙○○於民國89年間因搶奪案件，經臺灣臺北地方法院判處
    有期徒刑 2 年，並與其後所犯毒品案件所判處有期徒刑 5
    月及詐欺罪所判處有期徒刑 6 月，定應執行刑有期徒刑 2
    年7 月，於 93 年 7 月 7 日縮刑期滿執行完畢。詎其仍不
    知悔改，明知將自己帳戶提供他人使用，可能幫助他人掩飾
    或隱匿詐欺所得財物，竟不違背其本意，因缺錢花用，而基
    於幫助詐欺之概括犯意，於 94 年 2 月 17 日、同年 2 月
    22 日，依報紙登載收購銀行帳戶廣告所刊登之電話與真實
    姓名年籍不詳之「陳先生」之成年男子聯繫，連續在如附表
    所示之國泰世華商業銀行西門分行（設臺北市○○區○○街
    2 段 93 號）等 3 家銀行開立帳戶，並於開戶完成後以新
    臺幣（下同）8,000 元，將所取得之晶片卡及存摺出售與「
    陳先生」。而「陳先生」收受前存摺、晶片卡等物，與真實
    姓名年籍不詳之女子共同基於詐欺之犯意，由該名女子在尋
    夢園網際網站上伺機找尋被害人聊天，佯稱如欲援交須撥打
     0000000000 電話進一步聯繫，並要被害人依指示操作提款
    機，並以上開帳戶供作掩飾詐欺犯罪所得財物之工具，詐騙
    不特定人，乙○○以此方式幫助「陳先生」及該名女子掩飾
    、隱匿詐欺犯罪所得。嗣甲○○於 94年 3 月 2 日下午 3
    時許主動撥打該名女子於網路聊天時所留下前揭行動電話號
    碼，雙方約在臺北縣新店市○○路 ○ 段 249號附近見面，
    該名女子未出現而撥打甲○○電話，佯稱需確認其帳戶餘額
    為由，使甲○○陷於錯誤，依該詐騙集團成員指示，於該日
    以提款機轉帳匯款 1 萬 2,402 元至乙○○上開國泰世華銀
    行西門分行 000000000000 號帳戶，甲○○旋即發覺受騙報
    警，將乙○○列為通報對象，為警循線查悉上情。
二、案經臺北縣政府警察局新店分局報告偵辦。
     證據並所犯法條
一、證據：
（一）、 被告乙○○之自白；坦承於 94 年 2 月 17 日、同年
         2 月 22 日        以共 8,000 元代價出賣如附表所
         示之 3 家銀行帳戶之犯罪        事實。
（二）、 被害人甲○○警詢中之證詞：於94年3月2日匯款1萬
         2,402元至被告所開設之國泰世華銀行西門分行帳戶之
         事實。
（三）、 中華郵政公司存摺被告94年2月17日所開設之上開帳內
         頁明細影本1紙：被害人甲○○匯款1萬2,402元金額之
         ，且均隨即被提領等之事實。
（四）、 國泰世華銀行西門分行函及所附被告 000000000000
         號帳戶申請資料及交易表影本各 1 份
二、按金融帳戶為個人理財之工具，而申請開設金融帳戶並無任
    何特殊之限制，一般民眾皆可以存入最低開戶金額之方式申
    請，且可在不同之金融機構申請多數之存款帳戶使用，此乃
    眾所週知之事實，則依一般社會生活經驗，苟見陌生人不以
    自己名義申請開戶，反以刊登廣告之方式向不特定人蒐集他
    人銀行帳戶供己使用，衡情應對於該帳戶之是否合法使用乙
    節當有合理之懷疑；而被告竟交付存摺、晶片卡、帳戶密碼
    等資料與無從得知其真實姓名、年籍之不詳人士，顯與常情
    有違，足徵其於提供上開帳戶之儲金簿、金融卡給該真實姓
    名年籍不詳之收購者使用前，顯有預見對方將其所提供之帳
    戶用於從事詐欺犯罪所匯入之款項之可能，益徵被告以不確
    定之故意而為幫助他人詐欺之犯嫌，應堪認定。
三、核被告所為，係犯刑法第30條第1項、第339條第1項幫助詐
    欺取財罪嫌。其幫助他人犯罪為從犯，請按正犯之刑減輕之
    。又被告前受有期徒刑之執行完畢，5 年內再犯有期徒刑以
    上之罪，為累犯，請依刑法第 47 條之規定，加重其刑。另
    請審酌被告貪圖小利而出賣帳戶，非但造成被害人之損失，
    且使司法機關不易追查詐騙集團，所得雖微，然造成損害甚
    大等情，請判處有期徒刑 6 月，以資警惕。
四、依刑事訴訟法第451條第1項聲請簡易判決處刑。
     此  致
臺灣臺北地方法院
中    華    民    國    94    年    12    月    27    日
                               檢  察  官  楊  碧  瑛
本件正本證明與原本無異
中    華    民    國    95    年    1     月    6     日
                               書  記  官  蔡  宜  哲
本件係依刑事訴訟法簡易程序辦理，法院簡易庭得不傳喚被告、
輔佐人、告訴人、告發人等出庭即以簡易判決處刑；被告、被害
人、告訴人等對告訴乃論案件如已達成民事和解而要撤回告訴或
對非告訴乃論案件認有受傳喚到庭陳述意見之必要時，請即另以
書狀向簡易法庭陳述或請求傳訊。
附錄本案所犯法條全文
中華民國刑法第339條 (普通詐欺罪)
意圖為自己或第三人不法之所有，以詐術使人將本人或第三人之
物交付者，處5年以下有期徒刑、拘役或科或併科1千元以下罰金
。
以前項方法得財產上不法之利益或使第三人得之者，亦同。
前二項之未遂犯罰之。
附表：
┌─┬────────┬─────────┬────────┐
│編│開戶銀行及地址  │ 帳號及出賣帳戶時 │備註            │
│號│                │ 間（民國94年）   │                │
│  │                │                  │                │
├─┼────────┼─────────┼────────┤
│1 │國泰世華商業銀行│000000000000      │自94/2/22至94/3/│
│  │西門分行        │2月17日           │3共6筆受騙款匯入│
│  │臺北市○○街○段 │                  │合計27萬7,749元 │
│  │93號            │                  │                │
├─┼────────┼─────────┼────────┤
│2 │華南商業銀行雙園│000000000000      │自94/2/20至94/2/│
│  │分行            │2月17日（變更印鑑 │21共6筆受騙款項 │
│  │臺北市○○路127 │重新啟用）        │匯入合計22萬    │
│  │號              │                  │4,417元         │
│  │                │                  │                │
│  │                │                  │                │
├─┼────────┼─────────┼────────┤
│3 │中國信託商業銀行│000000000000      │94/2/25共1筆受騙│
│  │雙和分行        │2月22日           │款匯入合計1萬   │
│  │臺北縣永和市中正│                  │7,998元         │
│  │路588號         │                  │                │
└─┴────────┴─────────┴────────┘


司法院資訊處製作；財團法人民間司法改革基金會備份。
